【裁判字號】    97,裁,1113
【裁判日期】    970214
【裁判案由】    就業服務法
【裁判全文】
最  高  行  政  法  院  裁  定
                                     97年度裁字第01113號
上  訴  人  甲○○
被 上訴 人  臺中縣政府
代  表  人  乙○○
上列當事人間因就業服務法事件，上訴人對於中華民國96年5月
22日臺中高等行政法院96年度簡再字第3號判決，提起上訴，本
院裁定如下：
    主  文
上訴駁回。
上訴審訴訟費用由上訴人負擔。
    理  由
一、按對於適用簡易程序之裁判提起上訴或抗告，須經最高行政
    法院之許可，且該許可以訴訟事件所涉及之法律見解具有原
    則性者為限，行政訴訟法第235條定有明文。所謂訴訟事件
    涉及之法律見解具有原則性，係指該事件所涉及之法律問題
    意義重大，而有加以闡釋之必要情形而言。
二、原審以：上訴人於原審提出之錄音譯文，為上訴人與臺中縣
    警察局霧峰分局警員洪世景之對話錄音譯文，而其內容並未
    就原處分所認上訴人違章受罰之事實，即上訴人是否媒介黃
    寶環所合法申請聘僱之印尼籍外國人NUR JANAH非法為雇主
    楊昭輝工作部分之事實，有所陳述。至於本件查獲外勞後，
    該外勞是否有遭恐嚇、有無撞牆之情形、是否係臺中縣警察
    局霧峰分局查獲，均不足認原確定判決所認上訴人有本件違
    章事實，所為之採證，有明顯違法之情事。另上訴人是否有
    未經同意非法引進上開外勞，亦與本件原處分所認定上訴人
    媒介外國人非法為他人工作之違章事實無涉。是斟酌該譯文
    之內容，顯不足以作為推翻原確定判決據以認定上訴人有本
    件違章事實之證據。即上訴人所提出之該錄音譯文，予以斟
    酌亦不能使上訴人受較有利益之裁判。另上訴人於申請受審
    狀內所為之主張，經核均顯無行政訴訟法第273條第1項所指
    之再審事實。是本件上訴人提起本件再審之訴，為顯無再審
    理由等詞，為判斷基礎，因而駁回上訴人在原審之訴。
三、本件上訴意旨略以：上訴人並無非法媒介黃寶環所合法申請
    聘僱之印尼籍外國人NUR JANAH為非法雇主楊昭輝工作。按
    理雇主辦理招募許可申請，以自行引進提出申請，只要申請
    1名，黃寶環何以在申請書上申請2名；又行政院勞工委員會
    職業訓練局通知退件時，黃寶環何以補提自行引進2名之切
    結書；假若切結書是上訴人書寫樣本由雇主抄錄，上訴人會
    自行刻製印章，又何需書寫樣本另要求雇主抄錄。又本件外
    勞之就業安定費及健康保險費繳款通知單均寄達雇主處所，
    亦均按時繳納，此等事實證據皆已完全證明原雇主與非法雇
    主間之同學、朋友關係，無庸置疑。原處分機關及原審對不
    利於上訴人之證人證詞、筆錄為不利上訴人處分、裁判，違
    反法律公平原則等語。經核上訴人所述，無非係就前訴訟程
    序原審所認定之上訴人有媒介合法申請聘僱之外國人非法為
    他人工作之事實認定，予以指摘，非惟與本件原審所為上訴
    人所主張之再審事由不存在之認定無涉，且亦無所涉及之法
    律見解具有原則性之重要情事，其上訴不合首揭規定，不應
    許可。從而，本件上訴難謂合法，應予駁回。
四、依行政訴訟法第249條第1項前段、第104條、民事訴訟法第
    95條、第78條，裁定如主文。
中    華    民    國    97    年    2     月    14    日
                    最高行政法院第一庭
                        審判長法官  鄭  淑  貞
                              法官  鄭  忠  仁
                              法官  吳  明  鴻
                              法官  鄭  小  康
                              法官  帥  嘉  寶
以  上  正  本  證  明  與  原  本  無  異
中    華    民    國    97    年    2     月    15    日
                              書記官  阮  思  瑩


司法院資訊處製作；財團法人民間司法改革基金會備份。
